【裁判字號】    98,交易,74
【裁判日期】    980428
【裁判案由】    過失致死
【裁判全文】
臺灣臺南地方法院刑事判決              98年度交易字第74號
公  訴  人  臺灣臺南地方法院檢察署檢察官
被      告  丙○○
上列被告因過失致死案件，經檢察官提起公訴（98年度偵字第12
9號）， 被告就被訴事實為有罪之陳述，本院裁定進行簡式審判
程序，判決如下：
    主  文
丙○○因過失致人於死，處有期徒刑柒月，緩刑參年。
    事  實
一、丙○○於民國九十七年十二月七日上午九時三十五分許，駕
    駛車牌號碼６Ｗ－３７６５號自用小貨車，沿臺南縣歸仁鄉
    ○○○街，由西往東方向行駛，途經該街與成功八街無號誌
    管制之交岔路口處，本應注意車前狀況，隨時採取必要安全
    措施，且行經無號誌之交岔路口，應減速慢行，作隨時停車
    之準備，而依當時情形天候晴朗、日間自然光線、路面乾燥
    無缺陷、無障礙物，視距復屬良好，並無不能注意之情形，
    竟疏未注意前方及交岔路口車輛之動態與減速慢行，而撞及
    由徐楊雀霞所駕駛後載丁○○，適沿成功八街自北向南行駛
    之車牌號碼ＵＯＤ－２７３號輕型機車，該輕機車再撞及由
    甲○○所駕駛適沿成功八街自南向北行駛之車牌號碼２ＨＴ
    －６２６號重型機車，致輕型機車倒地，徐楊雀霞受有胸腹
    部撞挫傷併血胸及肝臟撕裂傷等傷害，經送醫後仍於同日十
    七時四十五分許，因低血容積休克不治死亡，另丁○○則受
    有頭部及腳部傷害（過失傷害部分未經告訴）。丙○○於肇
    事後，在未有偵查犯罪職務之機關或公務員發覺其為犯罪人
    前，即向至現場處理本件道路交通事故，尚不知肇事者為何
    人之臺南縣警察局歸仁分局交通事故處理小組警員供承其肇
    事犯罪，自首並接受裁判。
二、案經臺灣臺南地方法院檢察署檢察官據報相驗後自動檢舉偵
    查起訴。
    理  由
一、訊據被告丙○○對於上揭犯罪事實坦承不諱，並據證人丁○
    ○、甲○○證述在卷，復有臺南縣警察局歸仁分局道路交通
    事故現場圖一紙、道路交通事故調查報告表(一)、(二)一份及道
    路交通事故現場蒐證照片十六幀附卷（詳臺灣臺南地方法院
    檢察署九十七年度相字第一六０六號相驗卷第五頁至第七頁
    、第四十二頁至第四十九頁）可稽。又被害人徐楊雀霞因本
    件車禍受有胸腹部撞挫傷併血胸及肝臟撕裂傷等傷害，經送
    醫後仍於九十七年十二月七日十七時四十五許，因低血容積
    休克不治死亡，有臺南市立醫院法醫參考病歷摘要表一紙在
    卷（詳前開相驗卷第三十五頁）可憑，並經臺灣臺南地方法
    院檢察署檢察官督同法醫師相驗屬實，有勘驗筆錄一份、相
    驗屍體證明書一紙、檢驗報告書一份及相驗照片十四幀附卷
    （詳前揭相驗卷第五十頁、第五十七頁、第六十一頁至第六
    十八頁、第七十三頁至第七十九頁）可憑。又本件經送請臺
    灣省臺南區車輛行車事故鑑定委員會鑑定結果，其鑑定結果
    亦認被告駕駛小貨車，行經無號誌交岔路口，未注意車前狀
    況，未減速慢行，為肇事原因，有該鑑定委員會九十八年二
    月五日南鑑字第０９８５９００３６４號函檢送之九十八年
    二月四日臺南區９８００３８號鑑定意見書一份在卷（詳臺
    灣臺南地方法院檢察署九十八年度偵字第一二九號偵查卷第
    四頁、第五頁）足稽。又被害人徐楊雀霞係因本件車禍死亡
    ，已如前述，則被害人徐楊雀霞之死亡與被告之過失行為間
    ，即有相當因果關係。綜此，本件被告過失致人於死之犯行
    ，事證明確，應予依法論科。
二、核被告丙○○所為，係犯刑法第二百七十六條第一項之過失
    致死罪。又被告肇事後，在未有偵查犯罪職務之機關或公務
    員發覺其為犯罪人前，即向處理本件道路交通事故，尚不知
    肇事者為何人之臺南縣警察局歸仁分局交通事故處理小組警
    員供承其肇事犯罪，自首並接受裁判等情，有被告警詢筆錄
    及臺南縣警察局歸仁分局道路交通事故肇事人自首情形紀錄
    表一紙在卷（詳前揭相驗卷第十頁、第三十一頁）足憑，爰
    依刑法第六十二條前段之規定減輕其刑。爰審酌被告並無刑
    案前科紀錄，有臺灣臺南地方法院檢察署刑案資料查註紀錄
    表及臺灣高等法院被告前案紀錄表各一份在卷可按，堪認其
    品性尚佳，並審酌其生活狀況、智識程度（國小畢業），被
    告駕駛自小貨車未能遵守道路交通安全規則，行經無號誌岔
    路口疏未減速慢行及注意車前狀況，致肇事造成被害人徐楊
    雀霞死亡之過失情節與程度，且業已被害人徐楊雀霞之家屬
    乙○○、丁○○、楊宗仁等人達成和解賠償損害，有臺南縣
    歸仁鄉調解委員會九十八年三月十七日調解筆錄（收件編號
    ：0000000號）一份存卷（詳本院卷第十七頁）可按
    ，暨被告犯罪後坦承犯行態度尚佳等一切情狀，量處如主文
    所示之刑，以資懲儆。末查，被告未曾因故意犯罪受有期徒
    刑以上刑之宣告，有前揭臺灣臺南地方法院檢察署刑案資料
    查註紀錄表及臺灣高等法院被告全國前案紀錄表各一份附卷
    可稽，其因一時疏失致罹刑章，且已與被害人徐楊雀霞之家
    屬乙○○、丁○○、楊宗仁等人達成和解賠償損害，已如前
    述，經此科刑之教訓，已足資警惕，信無再犯之虞，本院因
    認其所受宣告之刑，以暫不執行為適當，併予宣告緩刑三年
    ，以啟自新。
據上論斷，應依刑事訴訟法第二百九十九條第一項前段、第二百
七十三條之一第一項，刑法第二百七十六條第一項、第六十二條
前段、第七十四條第一項第一款，刑法施行法第一條之一，判決
如主文。
本案經檢察官王誠到庭執行職務。
中    華    民    國    98    年     4    月    28    日
                        交通法庭  法  官  陳金虎
以上正本證明與原本無異。
如不服本判決應於收受本判決後10日內向本院提出上訴書狀，並
應敘述具體理由。如未敘述上訴理由者，應於上訴期間屆滿後20
日內向本院補提理由書狀（均須按他造當事人之人數附繕本）「
切勿逕送上級法院」。
                                  書記官  蔡明峰
中    華    民    國    98    年    4     月    28    日
附錄本案論罪科刑法條全文：
中華民國刑法第二百七十六條第一項：
因過失致人於死者，處二年以下有期徒刑、拘役或二千元以下罰
金。


司法院資訊處製作；財團法人民間司法改革基金會備份。
